【裁判字號】    96,訴,5457
【裁判日期】    970229
【裁判案由】    毒品危害防制條例
【裁判全文】
臺灣高雄地方法院刑事判決              96年度訴字第5457號
公  訴  人  臺灣高雄地方法院檢察署檢察官
被      告  甲○○
上列被告因毒品危害防制條例案件，經檢察官提起公訴（96年度
毒偵字第9886號），嗣因被告就被訴事實為有罪之陳述，經本院
合議庭裁定由受命法官獨任依簡式審判程序審理，判決如下：
    主  文
甲○○施用第一級毒品，累犯，處有期徒刑壹年，扣案之第一級
毒品海洛因貳包（檢驗後淨重分別為零點零陸柒公克、零點零陸
肆公克）均沒收銷燬。又施用第二級毒品，累犯，處有期徒刑肆
月。應執行有期徒刑壹年貳月，扣案之第一級毒品海洛因貳包（
檢驗後淨重分別為零點零陸柒公克、零點零陸肆公克）均沒收銷
燬。
    事  實
一、甲○○前因施用毒品案件，於民國91年間因施用毒品案件，
    經本院以91年度毒聲字第4860號裁定送觀察、勒戒後，認有
    繼續施用毒品之傾向，由本院以91年度毒聲字第6431號裁定
    令入戒治處所施以強制戒治，嗣因無繼續施用傾向，經本院
    以92年度毒聲字第3987號裁定停止戒治，所餘戒治期間付保
    護管束，於92年7 月23日釋放出所，於92年10月1 日保護管
    束期滿未經撤銷保護管束而執行完畢。另因施用毒品、竊盜
    等案件，經判處有期徒刑10月、4 月、4 月、1 年2 月確定
    ，於96年4 月10日縮短刑期假釋出監並付保護管束，於96年
    8 月16日保護管束期滿未經撤銷而執行完畢。竟不知悔改，
    於前開強制戒治執行完畢後5 年內，復分別基於施用第一、
    第二級毒品之犯意，於96年10月29日晚上10時許，在高雄縣
    前鎮區○○街34號住處施用第一級毒品1 次；另於上開時地
    施用第二級毒品甲基安非他命1 次。嗣於96年10月30日下午
    4 時10分許，在上址因形跡可疑，為警盤查查獲，並扣得自
    甲○○口中吐出之第一級毒品海洛因2 包（檢驗後淨重分別
    為0.067 公克、0.064 公克），經採集甲○○尿液送驗結果
    均呈嗎啡、可待因及甲基安非他命陽性反應，始查悉上情。
二、案經高雄市政府警察局苓雅分局報告臺灣高雄地方法院檢察
    署檢察官偵查起訴
    理  由
一、本件被告所犯係死刑、無期徒刑、最輕本刑為3 年以上有期
    徒刑以外之罪，其於準備程序中就被訴事實為有罪之陳述，
    經法官告知簡式審判程序之旨，並聽取公訴人及被告之意見
    後，本院合議庭認宜進行簡式審判程序，依刑事訴訟法第
    273 條之1 合議裁定由受命法官獨任進行簡式審判程序，合
    先敘明。
二、上揭事實，業據被告甲○○於本院審理時自白不諱，且有高
    雄市立凱旋醫院96年11月12日出具濫用藥物尿液檢驗報告
    報告、毒品案件嫌疑人尿液採證代碼對照表各1 份在卷可稽
    ；另扣得之白色粉末2 包（檢驗後淨重分別為0.067 公克、
    0.064 公克）送驗結果，均呈海洛因陽性反應，有高雄市立
    凱旋醫院96年12月10日出具之濫用藥物成品檢驗鑑定書在卷
    可稽（偵查卷第45頁），足認被告之自白與事實相符，應可
    採信。又被告前因施用毒品案件，經本院以91年度毒聲字第
    4860號裁定送觀察、勒戒後，認有繼續施用毒品之傾向，由
    本院以91年度毒聲字第6431號裁定令入戒治處所施以強制戒
    治，嗣因無繼續施用傾向，經本院以92年度毒聲字第3987
    號裁定停止戒治，所餘戒治期間付保護管束，於92年7 月23
    日釋放出所，於92年10月1 日保護管束期滿未經撤銷保護管
    束而執行完畢，有全國施用毒品案件紀錄表、臺灣高等法院
    被告前案紀錄表各1 份在卷可按，是被告於前開觀察勒戒處
    分執行完畢釋放後5 年內再犯本件施用毒品之罪，應依毒品
    危害防制條例第23條第2 項之規定依法訴追依法處罰。從而
    ，本件事證明確，被告犯行足堪認定，應依法論科。
三、按海洛因、甲基安非他命為毒品危害防制條例第2 條所稱之
    第一、第二級毒品，被告甲○○施用上開毒品，核其所為，
    係犯毒品危害防制條例第10條第1 項、第2 項施用第一、第
    二級毒品之罪。其持有第一、第二級毒品海洛因、甲基安非
    他命之低度行為，分別為施用之高度行為吸收，均不另論罪
    。被告前因施用毒品、竊盜等案件，經判處有期徒刑10月、
    4 月、4 月、1 年2 月確定，於96年4 月10日縮短刑期假釋
    出監並付保護管束，於96年8 月16日保護管束期滿未經撤銷
    而執行完畢，有臺灣高等法院被告前案紀錄表在卷可考，其
    於前開有期徒刑執行完畢後，5 年內故意再犯本件有期徒刑
    之罪，均為累犯，各應依刑法第47條第1 項之規定，加重其
    刑。被告所犯上開二罪，犯意各別，行為互異，應分論並罰
    。爰審酌被告於前經觀察、勒戒及強制戒治執行完畢釋放後
    ，仍未能徹底戒絕毒品，再犯本件施用毒品罪，顯見其自制
    力不足，無法擺脫毒品，未能體悟施用毒品對自己、家人造
    成之傷害及社會之負擔，惟念所犯施用毒品罪乃屬戕害自身
    身心健康行為，尚未對他人造成實害，其行為本身對社會所
    造成之危害並非直接，反社會性之程度應屬較低，且其犯後
    已坦認犯行，分別量處如主文所示之刑，並定其應執行之刑
    。末扣案之白色粉末2 包，經送驗後確為第一級毒品海洛因
    （檢驗後淨重分別為0.067 公克、0.064 公克），業如前述
    ，係屬毒品危害防制條例第2 條第2 項第2 款所規定之第二
    級毒品，且屬違禁物，爰依毒品危害防制條例第18條第1 項
    前段之規定，不問屬於犯人與否，沒收銷燬之。又殘留第一
    級毒品海洛因之包裝袋與其上殘留之海洛因已無從完全析離
    ，且無析離實益，爰視為違禁物一併沒收銷燬之。至鑑驗耗
    用之海洛因既已滅失，自無庸宣告沒收銷燬，併此敘明。
據上論斷，應依刑事訴訟法第273 條之1 第1 項、第299 條第1
項前段，毒品危害防制條例第10條第1 項、第2 項、第18條第1
項前段，刑法11條前段、第47條第1 項、第51條第5 款，判決如
主文。
本案經檢察官乙○○到庭執行職務。
中    華    民    國    97    年    2     月    29    日
                  刑事第十六庭  法  官  梁淑美
以上正本證明與原本無異。
如不服本判決應於收受本判決後10日內向本院提出上訴書狀，並
應敘述具體理由，如未敘述上訴理由者，應於上訴期間屆滿後20
日內補提理由書狀於本院（均須按他造當事人之人數附繕本）「
切勿逕送上級法院」。
中    華    民    國    97    年    2     月    29    日
                                 書記官 林麗文
附錄本判決論罪之法條：
毒品危害防制條例第10條
施用第一級毒品者，處 6 月以上 5 年以下有期徒刑。
施用第二級毒品者，處 3 年以下有期徒刑。


司法院資訊處製作；財團法人民間司法改革基金會備份。
